臺灣高等法院民事裁定
110年度抗字第385號
抗  告  人  新進成工程股份有限公司

法定代理人  劉德民  


上列抗告人因與相對人長鴻營造股份有限公司間聲請停止強制執
行事件，對於中華民國110年1月26日臺灣桃園地方法院110年度
聲字第46號所為裁定提起抗告，本院裁定如下：
    主      文
一、抗告駁回。
二、抗告費用由抗告人負擔。
    理      由
一、抗告人聲請及抗告意旨略以：相對人積欠伊工程款及票款，
    經伊取得臺灣臺北地方法院105年度建字第339號勝訴判決、
    105年度司票字第11872號本票裁定後，持上開裁判於原法院
    106年度司執助字第1611號強制執行事件（下稱系爭執行事
    件）聲明參與分配，原法院民事執行處（下稱執行法院）委
    由台灣金融資產服務股份有限公司（下稱台灣金服公司）以
    106年度桃金職字第262號事件拍賣相對人之不動產後，製作
    之民國109年12月24日分配表（下稱系爭分配表），卻將伊
    列為次普通債權人，致伊無法受分配；伊已依強制執行法第
    12條向執行法院聲明異議，爰依同法第13條第2項聲請停止
    系爭執行事件之分配程序；原法院以伊之聲請與強制執行法
    第18條規定不合，而駁回聲請，實有違誤，爰提起抗告，求
    為廢棄原裁定，准予停止執行等語。
二、經查：
　㈠按「當事人或利害關係人，對於執行法院強制執行之命令，
    或對於執行法官、書記官、執達員實施強制執行之方法，強
    制執行時應遵守之程序，或其他侵害利益之情事，得於強制
    執行程序終結前，為聲請或聲明異議。但強制執行不因而停
    止。」，強制執行法第12條第1項定有明文；同法第13條第1
     、2項並分別規定：「執行法院對於前條之聲請，聲明異議
    或抗告認為有理由時，應將原處分或程序撤銷或更正之。」
    、「執行法院於前項撤銷或更正之裁定確定前，因必要情形
    或依聲請定相當並確實之擔保，得以裁定停止該撤銷或更正
    裁定之執行。」，其立法理由略為：裁定原則上不待確定即
    具有執行力；但撤銷或更正原處分或程序之裁定，如一概均
    予付諸執行，倘其裁定有誤，經抗告法院廢棄者，則已撤銷
    或更正之處分或程序，即有難於回復之虞；為保障當事人或
    第三人之利益，宜授權執行法院審酌事件之個別情形，於該
    撤銷或更正裁定確定前，為停止其執行之裁定；爰增列第2
    項之規定，俾能因應實際之需要（強制執行法第13條第2項
    立法理由參照）。足見強制執行法第13條第2項所定停止執
    行，係指執行法院認為依同法第12條所為聲請或聲明異議有
    理由，而依同法第13條第1項撤銷或更正原處分或執行程序
    時，得依聲請以裁定停止「該撤銷或更正裁定」之執行，而
    非停止原強制執行程序。
　㈡抗告人雖曾依強制執行法第12條聲明異議，主張系爭分配表
    不應將其列為次普通債權人、應改列為普通債權人，然經執
    行法院駁回其聲明異議，其已於110年3月17日提出抗告，迄
    未接獲裁定結果等情，業經抗告人陳述在卷，並有抗告人提
    出之110年1月21日民事聲明異議狀、110年3月17日抗告狀在
    卷足稽（見本院卷第23至25、45至61頁）；又系爭執行事件
    因有當事人聲明異議，台灣金服公司將另行更正系爭分配表
    ，再發函定期執行，亦有本院110年4月6日公務電話紀錄表
    附卷可參（見本院卷第163頁）；足見本件並無強制執行法
    第13條第1項所定執行法院認抗告人之聲明異議或抗告有理
    由而撤銷或更正原處分或執行程序之情形。抗告人則係援引
    強制執行法第13條第2項規定聲請停止系爭執行事件依系爭
    分配表將進行之分配程序（見本院卷第23頁），亦即係聲請
    停止原執行程序，於法顯有未合，不能准許。原裁定駁回抗
    告人之聲請，理由雖有不同，但結論並無二致，仍應予以維
    持。抗告意旨指摘原裁定不當，聲明廢棄，為無理由，應予
    駁回。
三、據上論結，本件抗告無理由，爰裁定如主文。
中　　華　　民　　國　　110 　年　　4 　　月　　8 　　日
                  民事第六庭    
                      審判長法  官  陶亞琴
                            法  官  陳賢德
                            法  官  陳蒨儀
正本係照原本作成。
本裁定除以適用法規顯有錯誤為理由外，不得再抗告。如提起再
抗告，應於收受送達後10日內委任律師為代理人向本院提出再抗
告狀。並繳納再抗告費新臺幣１千元。
中　　華　　民　　國　　110 　年　　4 　　月　　8 　　日
  　　　　　　　　　　　　　書記官  葉國乾